臺灣高雄地方法院刑事裁定　　　　　　 110年度聲字第2422號
聲請人　即
選任辯護人　陳崇善律師
被　　　告　謝泓承



上列聲請人因被告違反毒品危害防制條例案件（本院110 年度訴
字第22號），聲請交付法庭錄音光碟，本院裁定如下：
    主  文
陳崇善律師於繳納費用後，准予轉拷交付本院一一○年度訴字第
二二號案件如附表所示之法庭錄音光碟。持有該法庭錄音內容之
人，就取得之錄音內容不得散布、公開播送或非正當目的使用，
並禁止再為轉拷、或為訴訟外之利用。
    理  由
一、聲請意旨略以：聲請人即被告謝泓承之選任辯護人陳崇善律
    師為核對準備程序筆錄及審判筆錄之記載與錄音之內容是否
    相符，故聲請複製並交付歷次法庭錄音光碟資料等語。
二、按當事人及依法得聲請閱覽卷宗之人，因主張或維護其法律
    上利益，得於開庭翌日起至裁判確定後6 個月內，繳納費用
    聲請法院許可交付法庭錄音或錄影內容；聲請交付法庭錄音
    或錄影內容時，應敘明理由，由法院為許可與否之裁定，法
    院組織法第90條之1 第1 項前段、法庭錄音錄影及其利用保
    存辦法第8 條第1 項定有明文。又法院就許可交付之法庭錄
    音、錄影內容，應為適當之加密措施，並得為禁止轉拷之限
    制利用措施，法院辦理聲請交付法庭錄音錄影內容應行注意
    事項第6 點亦有明定。
三、經查，本件聲請人係本院110 年度訴字第22號毒品危害防制
    條例案件被告之選任辯護人，為依法得聲請閱覽卷宗之人，
    上開案件現由本院審理中，聲請人所聲請交付如附表所示之
    錄音光碟，係於開庭翌日起至裁判確定後6 個月內為之，且
    依其上開主張理由，核屬維護其法律上之利益，而其聲請並
    無依法令規定得不予許可或限制聲請閱覽、抄錄或攝影卷內
    文書之情形，應認其聲請本院開庭錄音光碟部分為有理由，
    故准聲請人於繳交費用後，轉拷發給本院110 年度訴字第22
    號案件如附表所示之法庭錄音光碟。上開交付之法庭錄音光
    碟，持有該法庭錄音內容之人，就取得之錄音內容不得散布
    、公開播送或非正當目的使用，特此敘明。
四、依刑事訴訟法第220 條，裁定如主文。
中    華    民    國   110    年    11    月    11    日   
                  刑事第十庭    審判長法  官  曾鈴媖
 
                                      法  官  蔣文萱
 
                                      法  官  吳俞玲
以上正本證明與原本無異。
如不服本裁定，應於收受送達後5 日內向本院提出抗告狀。
中    華    民    國   110    年    11    月    12    日
                                      書記官  張傑琦
┌─────────────────────────────────┐
│附表                                                              │
├──┬──────────────────────────────┤
│編號│開庭日期                                                    │
├──┼──────────────────────────────┤
│1   │110 年3 月22日下午2 時30分準備程序期日之錄音                │
├──┼──────────────────────────────┤
│2   │110 年4 月28日上午10時審判程序期日之錄音                    │
├──┼──────────────────────────────┤
│3   │110 年9 月15日上午9 時30分審判程序期日之錄音                │
├──┼──────────────────────────────┤
│4   │110 年11月3 日下午2 時30分審判程序期日之錄音                │
└──┴──────────────────────────────┘